# 研发支出资本化问题

提问人：sunyulu 时间：2015-04-02 15:06:53
A企业每年的研发投入都很多，并且形成了很多专利，公司目前主要的产品也应用了这些专利，但是因以前年度对研发支出未单独核算，企业将研发投入全部费用化。现企业打算在新三板申请挂牌，并且已经完成了股改，请问对之前年度的研发投入能否重新核算，并且追溯调整至无形资产？

回答人：chenyiwei
不可以。参考《讲解 2010 》P107： 值得强调的是，内部开发无形资产的成本仅包括在满足资本化条件的时点至无形资产达到预定用途前发生的支出总和，对于同一项无形资产在开发过程中达到资本化条件之前已经费用化计入损益的支出不再进行调整。

提问人：sunyulu 时间：2015-04-02 21:17:41
谢谢陈老师指导，但这句话只是表述某项研发投入开发阶段已经资本化的情况下，对于此项研发投入研究阶段的支出不予追溯调整资本化。如果企业可以将之前年度的研发投入区分为研究阶段支出与开发阶段支出，是否可以将之前年度费用化的开发阶段支出追溯调整至无形资产？

回答人：chenyiwei
实际操作中难度很大，而且很容易引发监管部门关注和质疑，因此很不建议如此操作。